臺灣臺中地方法院民事裁定
111年度抗字第34號
抗  告  人  吳政諭  


相  對  人  蔣芷荺  
上列當事人間聲請本票裁定事件，抗告人對於民國111年1月14日
本院司法事務官所為111年度司票字第298號裁定提起抗告，本院
合議庭裁定如下：
    主  文
抗告駁回。
抗告程序費用新臺幣壹仟元由抗告人負擔。
    理  由
一、抗告意旨略以：相對人持有如附表所示、面額總計新臺幣（
    下同）68萬元之本票7張，係抗告人受脅迫在非自願之情形
    下所簽發等語，爰依法提起抗告等語。
二、按執票人依票據法第123條規定，向本票發票人行使追索權
    時，聲請法院裁定對發票人之財產強制執行者，其性質與非
    訟事件無殊，法院就本票形式上之要件是否具備予審查為已
    足。至該本票債務是否已因清償而消滅，應依訴訟程序另謀
    解決，殊不容於裁定程序中為此爭執；又聲請法院裁定許可
    對發票人強制執行之裁定，及抗告法院之裁定，僅依非訟事
    件程序，以審查強制執行許可與否，並無確定實體上法律關
    係存否之效力，如發票人就票據債務之存否有爭執時，應由
    發票人提起確認之訴，以資解決（最高法院56年度台抗字第
    714號、57年度台抗字第76號裁定意旨參照）。另依非訟事
    件法第195條第1項規定，發票人主張本票係偽造、變造者，
    得於准予強制執行之本票裁定送達後20日內向為裁定之法院
    提起確認之訴。故關於本票是否為偽造、變造，應由主張本
    票為偽造、變造之票載發票人另行提起確認之訴解決。
三、經查，相對人主張其執有抗告人簽發如附表所示之本票7紙
    ，經提示未獲付款等情，已據其提出本票7紙為證，且核其
    形式要件並無不符，原裁定准予強制執行，於法並無不合。
    抗告人雖以前情抗辯，惟此乃屬實體事項之爭執，揆諸上開
    說明，抗告人應另行提起訴訟以謀救濟，殊無於本件非訟程
    序爭執之餘地。從而，抗告人提起本件抗告，為無理由，應
    予駁回。
四、對於非訟事件，依法應由關係人負擔費用者，法院裁定命關
    係人負擔時，應一併確定其數額，非訟事件法第24條第1項
    定有明文，爰依法確定本件抗告程序費用額如主文第2項所
    示。
五、據上論結，本件抗告為無理由，依非訟事件法第46條、第21
    條第2項、第24條第1項，民事訴訟法第495條之1第1項、第4
    49條第1項、第95條，裁定如主文。
中    華    民    國   111    年    2     月    8     日
                  民事第三庭  審判長法  官  陳宗賢

                                    法  官  蔡嘉裕 

                                    法  官  王金洲
正本係照原本作成。
不得再抗告
中    華    民    國   111    年    2     月    8     日
                                    書記官  吳欣叡


本票附表：至清償日止利息按週年利率百分之六計算      編號 發        票        日   票  面  金  額（新臺幣） 到        期        日   利  息  起  算  日 備考 001 109年5月30日 100,000元  109年7月1日 109年7月2日  002 109年5月30日 100,000元  109年8月1日 109年8月2日  003 109年5月30日 100,000元  109年9月1日 109年9月2日  004 109年5月30日 100,000元  109年10月1日 109年10月2日  005 109年5月30日 100,000元  109年11月1日 109年11月2日  006 109年5月30日 100,000元  109年12月1日 109年12月2日  007 109年5月30日 80,000元  110年1月1日 110年1月2日  

 （以下空白）